【裁判字號】    99,易,728
【裁判日期】    990408
【裁判案由】    妨害自由
【裁判全文】
臺灣板橋地方法院刑事判決               99年度易字第728號
公  訴  人  臺灣板橋地方法院檢察署檢察官
被      告  乙○○
上列被告因恐嚇案件，經檢察官提起公訴（99年度偵緝字第348
號），由本院裁定改依簡式審判程序審理，並判決如下：
    主  文
乙○○以加害生命之事，恐嚇他人致生危害於安全，處拘役貳拾
日，如易科罰金，以新臺幣壹仟元折算壹日；又以加害生命之事
，恐嚇他人致生危害於安全，處拘役貳拾日，如易科罰金，以新
臺幣壹仟元折算壹日；又以加害身體之事，恐嚇他人致生危害於
安全，處拘役貳拾日，如易科罰金，以新臺幣壹仟元折算壹日；
又以加害自由之事，恐嚇他人致生危害於安全，處拘役貳拾日，
如易科罰金，以新臺幣壹仟元折算壹日；又以加害生命之事，恐
嚇他人致生危害於安全，處拘役貳拾日，如易科罰金，以新臺幣
壹仟元折算壹日。應執行拘役柒拾日，如易科罰金，以新臺幣壹
仟元折算壹日。
    事  實
一、乙○○因不滿其提供土地設定抵押權向甲○○借款後，甲○
    ○藉故不願交付借貸款項，又進一步向法院查封拍賣該筆土
    地，竟基於恐嚇之各別犯意，以下列簡訊發送至甲○○行動
    電話上或撥打電話之方式，先後數次恫嚇甲○○：（一）於
    98 年3月3 日16時49分許，用行動電話發送「我不想活了大
    家都別想」等語之簡訊，恫嚇甲○○；（二）於同年3 月10
    日14時8 分許，用行動電話發送「大家一起死騙人的家伙干
    我現在到你公司」等語之簡訊，恫嚇甲○○；（三）於同年
    5 月16日16時許，撥打電話予甲○○，在電話中以「幹你娘
    老雞掰，按什，你給我小心一點，你外面給我問看看，我現
    在在跑路，你給我吃厚厚，也沒關係，我給你一個禮拜的時
    間塗銷」等語加以恫嚇；（四）於同年6 月2 日某時，用行
    動電話發送「你甚麼都要吃是不是，沒關係我會讓你多吃一
    點干我現在每天都很有空，你們只會吃我騙我的一家人」、
    「廢話不用太多，土地不還給我爸就試試看，你把我當豬看
    很久了，很好宰是不是，我也不會把你們一家當人看，出門
    注意安全干明明就阿陳跟你倒的，你他媽的就是看我好欺騙
    ，干最近我會搬到你家附近一陣子」等語之簡訊，恫嚇甲○
    ○；（五）於同年6 月11日某時，用行動電話發送「我現再
    才知道你們很早出門要注意安全你們騙人的一家人時間我很
    多我老家年前到現在都不敢回去我也不想回去了現再住你附
    近我很想不開干」等語之簡訊，恫嚇甲○○，均使甲○○心
    生畏懼，致生危害於安全。
二、案經甲○○告訴臺灣板橋地方法院檢察署檢察官偵查起訴。
    理  由
一、上開犯罪事實，業據被告乙○○於偵查中及本院審理時坦承
    不諱，核與告訴人甲○○於偵查中所指證之情節大致相符，
    並有行動電話簡訊翻拍照片10張、電話錄音譯文1 份及電話
    錄音光碟1 片附卷可稽，且告訴人所提出之98年5 月16日16
    時許之電話錄音光碟片內容確與上開電話錄音譯文記載相符
    一情，亦經檢察事務官於偵查中勘驗屬實，有臺灣板橋地方
    法院檢察署勘驗筆錄1 份在卷可參，足認被告自白與事實相
    符，是以本件事證明確，被告犯行堪以認定，應依法論科。
二、核被告所為，係犯刑法第305 條之恐嚇罪。其先後5 次恐嚇
    之犯行，犯意各別，行為互異，應予分論併罰之。爰審酌被
    告先前並未受任何罪刑之宣告，素行良好，惟於本件僅因與
    告訴人有債務糾紛，即一再發送簡訊或在電話中恐嚇告訴人
    ，惡性不輕，復參酌被告犯罪動機、目的係因要求告訴人塗
    銷抵押權之設定未果，以致心生不滿，且其所使用之手段僅
    止於文字或言詞恫嚇，並未有更進一步準備傷害告訴人之實
    際行動，對於社會治安、被害人所造成危害之程度尚屬輕微
    ，以及事發後自始坦承全部犯行，頗具悔意，犯後態度尚稱
    良好等一切情狀，各量處如主文所示之刑，並均諭知易科罰
    金之折算標準，以及定其應執行之刑。
三、末按「除被告所犯為死刑、無期徒刑、最輕本刑為3年以上
    有期徒刑之罪或高等法院管轄第1審案件者外，於前條第1項
    程序進行中，被告先就被訴事實為有罪之陳述時，審判長得
    告知被告簡式審判程序之旨，並聽取當事人、代理人、辯護
    人及輔佐人之意見後，裁定進行簡式審判程序。」刑事訴訟
    法第273條之1定有明文。查本件被告所犯上開刑法第305條
    之罪，其法定刑並非最輕本刑為3年以上有期徒刑之罪，且
    被告於本院99年3 月25日準備程序進行中，復就被訴之事實
    為有罪之陳述，經告知被告簡式審判程序之旨，被告及公訴
    人對於本件改依簡式審判程序審理亦均表示同意，是本院即
    依前揭刑事訴訟法規定，裁定本件進行簡式審判程序，附此
    敘明。
據上論斷，應依刑事訴訟法第273之1第1項、第299條第1項前段
，刑法第305 條、第41條第1 項前段、第51條第6 款，刑法施行
法第1 條之1 ，判決如主文。
本案經檢察官張瑞玲到庭執行職務。
中    華    民    國    99    年    4     月    8     日
                          刑事第十八庭
                                法  官  楊仲農
上列正本證明與原本無異。
如對本判決不服，應於送達後10日內，向本院提出上訴狀（應抄
附繕本）告訴人或被害人如對於本判決不服者，應具備理由請求
檢察官上訴，其上訴期間之計算係以檢察官收受判決正本之日期
為準。
                                書記官  陳香君
中    華    民    國    99    年    4     月    12    日
附錄法條全文：
中華民國刑法第305條：
 (恐嚇危害安全罪)
以加害生命、身體、自由、名譽、財產之事，恐嚇他人致生危
害於安全者，處二年以下有期徒刑、拘役或三百元以下罰金。

司法院資訊處製作；財團法人民間司法改革基金會備份。
